臺灣士林地方法院民事裁定
111年度建小上字第1號
上  訴  人  李政德  
被上訴人    洪吉虹  
上列當事人間請求損害賠償事件，上訴人對於民國111年2月10日
本院士林簡易庭110年度士小字第1920號第一審判決，提起上訴
，本院裁定如下：
    主  文
上訴駁回。
第二審訴訟費用新臺幣壹仟伍佰元由上訴人負擔。
    理  由
一、按關於請求給付金錢或其他代替物或有價證券之訴訟，其標
    的金額或價額在新臺幣（下同）10萬元以下者，適用小額程
    序；次按對於小額訴訟之第一審裁判之上訴，非以其違背法
    令為理由不得為之，民事訴訟法第436條之8第1項、第436 
    條之24第2項分別定有明文。又上訴狀內應記載上訴理由，
    表明下列各款事項：一、原判決所違背之法令及其具體內容
    。二、依訴訟資料可認為原判決有違背法令之具體事實，同
    法第436條之25規定亦定有明文。亦即上訴狀應就第一審判
    決如何違背法令為具體之指摘，並揭示該法規之條項或其內
    容，若係成文法以外之法則，應揭示該法則之旨趣，倘為司
    法院解釋，則應揭示該解釋之字號或其內容，或揭示如何當
    然違背法令之事實，上訴狀如未依此項方法表明者，即難認
    為已對第一審判決之違背法令有具體之指摘。又所謂判決違
    背法令，係指原判決有不適用法規或適用不當之情形，若僅
    係取捨證據、認定事實等屬於原審法院職權行使之事項，除
    有認定違法之情形外，尚不生違背法令之問題。
二、被上訴人於原審請求上訴人給付7萬4,200元本息，因訴訟標
    的金額為10萬元以下，原審乃依小額訴訟程序審理，並為上
    訴人部分敗訴之判決。上訴人對原判決不服，提起上訴，其
    上訴意旨略以：上訴人已多次表明願意修補所承攬門牌號碼
    新北市○○區○○○街000號6樓房屋露天陽台地板鋪設工程之地
    板瑕疵，非如原判決所認定拒絕修補，且該地板為表面裝飾
    材，可僅就損壞處進行修繕處理，被上訴人要求全部拆除並
    請求損害賠償，並不合理，上訴人始拒絕等語。核係就原審
    所為事實認定、證據取捨之範疇加以爭執，未具體指明原判
    決所違背之法令、法則或司法院解釋之字號或具體內容為何
    ，亦未表明原判決有何合於民事訴訟法第469條所列各款當
    然違背法令，及依訴訟資料可認為原判決有違背法令之具體
    事實，揆諸首揭規定及說明，難認其上訴為合法，應予駁回
    ，並確定如主文所示金額之訴訟費用由上訴人負擔。
三、據上論結，本件上訴為不合法，依民事訴訟法第436條之32
    第1項、第2項、第444條第1項、第95條、第78條、第436條
    之19第1項，裁定如主文。
中　　華　　民　　國　　111 　年　　4 　　月　　28　　日
                  民事第三庭  審判長法  官  陳月雯
                                    法  官  王沛雷
                                    法  官  陳世源
以上正本係照原本作成。
本件裁定不得抗告。
中　　華　　民　　國　　111 　年　　4 　　月　　28　　日
                                    書記官  吳婉萱